臺灣桃園地方法院刑事判決
111年度易字第558號
公  訴  人  臺灣桃園地方檢察署檢察官
被      告  丙○○



上列被告因違反保護令案件，經檢察官提起公訴(111年度偵字第
22426號)，被告於本院準備程序進行中，就被訴事實為有罪之陳
述，經本院告知簡式審判程序意旨，並聽取當事人之意見後，裁
定依簡式審判程序審理，判決如下：
    主  文
丙○○犯違反保護令罪，處有期徒刑陸月，如易科罰金，以新臺幣
壹仟元折算壹日。
    事  實
一、丙○○為乙○○、丁○○○之子，屬家庭暴力防治法第3條第3款所
    規定之家庭成員。丙○○前因對乙○○、丁○○○傷害，經本院於
    民國111年5月29日核發111年度司緊家護字第29號民事緊急
    保護令，命丙○○不得對乙○○、丁○○○實施身體或精神上不法
    侵害之行為，亦不得有騷擾之行為，並應於翌(30)日中午12
    時前遷出乙○○、丁○○○之住所(即桃園市○○區○○路000巷00○0
    號)，及將全部鑰匙交給乙○○、丁○○○，更於遷出行為之後，
    遠離上開地址至少一百公尺，且上開緊急保護令是由桃園市
    政府警察局○○分局員警執行，向丙○○告知保護令主文及約制
    告誡不得違反，縱丙○○拒絕開門或以聽不懂回應，亦不影響
    上開緊急保護令之效力。丙○○竟基於違反保護令之犯意，於
    111年5月30日中午12時55分許，在桃園市○○區○○路000巷00○
    0號，將房門反鎖、拒不遷出並遠離上開地址，及不願交出
    鑰匙給乙○○、丁○○○。嗣經乙○○、丁○○○報警處理，始悉上情
    。
二、案經桃園市政府警察局○○分局報告臺灣桃園地方檢察署檢察
    官偵查起訴。
    理  由
一、按簡式審判程序之證據調查，不受第159條第1項之限制，刑
    事訴訟法第273條之2定有明文，是於行簡式審判程序之案件
    ，被告以外之人於審判外之陳述，除有其他不得作為證據之
    法定事由外，應認具有證據能力。本件所援引被告丙○○以外
    之人於審判外之陳述，因本案採行簡式審判程序，復無其他
    不得作為證據之法定事由，依上說明，應認均具有證據能力
    ，合先敘明。
二、訊據被告對於前開事實坦承不諱(見偵卷第133-134頁；本院
    卷第61-63頁、136-137頁、143頁)，核與證人即被害人乙○○
    、丁○○○於警詢及偵查中之證述情節相符(見偵卷第23-33頁
    、131-132頁)，並有本院111年度司緊家護字第29號民事緊
    急保護令影本1份、桃園市政府警察局○○分局保護令執行紀
    錄表2份(執行時間依序為111年5月29日晚間9時2分許、5月3
    0日中午12時55分許，執行地點均在桃園市○○區○○路000巷00
    ○0號)、桃園市政府警察局家庭暴力相對人約制告誡書1份、
    桃園市政府警察局○○分局送達證書1份、員警於111年5月30
    日執行上述保護令之執行畫面4張在卷可稽(見偵卷第35-53
    頁)，足認被告上開任意性自白與事實相符，確屬可採。本
    案事證明確，被告犯行堪以認定，應依法論科。
三、核被告所為，係犯家庭暴力防治法第61條第3款、第4款之違
    反保護令罪。被告雖同時違反上揭二款保護令之規定，然法
    院依家庭暴力防治法核發民事緊急保護令，該保護令內之數
    款規定，僅分別為不同之違反保護令行為態樣，被告以一犯
    意而違反同一保護令上所禁止之數態樣，為一違反保護令之
    行為，屬單純一罪，僅以一違反保護令罪論處。公訴意旨固
    主張被告構成累犯，並請審酌依刑法第47條第1項、司法院
    大法官會議釋字第775號解釋意旨加重其刑云云，惟本院衡
    酌最高法院110年度台上大字第5660號刑事裁定意旨，認檢
    察官就被告累犯加重其刑之事項，並未具體指出證明方法，
    致本院無從判斷被告有無因加重本刑致生所受刑罰超過其所
    應負擔罪責之情形，爰不依累犯規定加重其刑。爰以行為人
    之責任為基礎，審酌被告為被害人二人之兒子，明知前因對
    被害人二人實施家庭暴力，而經本院核發緊急保護令，命其
    遷出被害人二人住處，並應遠離至少一百公尺，卻漠視該保
    護令之效力而違背之，所為可議，惟念及被告坦承犯行，犯
    後態度尚可，兼衡本案犯罪之動機、手段及所生之危害，並
    衡酌109年間有恐嚇危害安全、施用第二級毒品、違反保護
    令案件經法院論罪科刑及執行完畢紀錄，有臺灣高等法院被
    告前案紀錄表1份在卷可憑(見本院卷第30-35頁)，暨於本院
    審理時自述國中肄業之智識程度、在押前從事餐飲業、經濟
    勉持之生活狀況(見本院卷第144頁)等一切情狀，量處如主
    文所示之刑，並諭知易科罰金之折算標準，以資懲儆。
據上論斷，應依刑事訴訟法第273條之1第1項、第299條第1項前
段，家庭暴力防治法第61條第3款、第4款，刑法第11條前段、第
41條第1項前段，判決如主文。
本案經檢察官甲○○提起公訴，檢察官周彤芬到庭執行職務。
中　　華　　民　　國　　111 　年　　7 　　月　　27　　日
                  刑事第十五庭  法　官　吳軍良
以上正本證明與原本無異。
如不服本判決應於收受判決後20日內向本院提出上訴書狀，並應
敘述具體理由。其未敘述上訴理由者，應於上訴期間屆滿後20日
內向本院補提理由書(均須按他造當事人之人數附繕本)「切勿逕
送上級法院」。 
　　　　　　　　　　　　　　　  書記官　魏妙軒
中　　華　　民　　國　　111 　年　　7 　　月　　27　　日
附錄本案論罪科刑法條全文：
家庭暴力防治法第61條
違反法院依第十四條第一項、第十六條第三項所為之下列裁定者
，為本法所稱違反保護令罪，處三年以下有期徒刑、拘役或科或
併科新臺幣十萬元以下罰金：
一、禁止實施家庭暴力。
二、禁止騷擾、接觸、跟蹤、通話、通信或其他非必要之聯絡行
    為。
三、遷出住居所。
四、遠離住居所、工作場所、學校或其他特定場所。
五、完成加害人處遇計畫。